# 请教陈版主，IFRS下土地和建筑物合并列示的依据。

提问人：刘小牛快跑 时间：2020-01-18 11:40:42
请教陈版主，在IFRS 下，将自用土地和地上建筑物可以合并列式在固定资产是依据什么准则？
谢谢您！

回答人：chenyiwei
1 、企业可能在境外依据当地法律拥有土地的永久所有权，因而列报为固定资产，此时对土地不需要计提折旧。
2 、外购的房屋，无法合理区分取得成本中归属于应分配的土地成本的部分的，也可以汇总列示为固定资产，折旧年限按照该房屋建筑物年限和剩余土地使用权年限两者孰低。